【裁判字號】    94,易,1364
【裁判日期】    950928
【裁判案由】    詐欺
【裁判全文】
臺灣臺北地方法院刑事判決              94年度易字第1364號
公  訴  人  臺灣臺北地方法院檢察署檢察官
被      告  辛○○
上列被告因詐欺案件，經檢察官提起公訴（甲○九十四年度偵緝
字第七四五、七六五、七六九、七七０、一二五四號，九十四年
度偵字第一二八二六號）及移送併辦（彰檢九十四年度偵緝字第
二四七號），本院判決如下：
    主  文
辛○○共同連續意圖為自己不法之所有，以詐術使人將本人之物
交付，處有期徒刑壹年肆月。
    事  實
一、辛○○與真實姓名年籍不詳自稱「乙○○」、「張建國」之
    成年男子，共同基於意圖為自己不法所有之概括犯意聯絡，
    推由辛○○出面擔任「星華泰企業有限公司」（址設臺北市
    ○○○路五段四一二號十樓之四，下稱星華泰公司）負責人
    ，並由乙○○擔任該公司採購代表，張建國則擔任大陸工廠
    之代表，其等明知「星華泰公司」並未營運獲利，亦無如期
    支付貨款之資力，竟自民國九十三年二月二十六日起至同年
    六月一日止，對外佯稱「星華泰公司」營運穩定正常，有給
    付貨款之能力，且該公司在大陸東筦設有「欣泰電子廠」，
    欲購買電子零件送至大陸工廠產製，並利用不知情之「星華
    泰公司」員工午○○、庚○○、壬○○等人，於附表各編號
    所示之時間，在「星華泰公司」上址辦公室內，以電話或傳
    真方式向如附表各編號所示之廠商詢價，並依辛○○或于家
    慶之指示，向各該廠商訂購商品，初期先訂購小額之商品，
    如數給付現金或票款而取得廠商之信任後，再向各廠商訂購
    如附表各編號所示之電子零件，並交付如附表各編號所示金
    額之「星華泰公司」遠期支票予各該廠商，表示屆期將會如
    數支付貨款，甚或尚未交付支票，僅以口頭表示會如期付款
    ，致附表各編號所示之廠商承辦人員，因此陷於錯誤而依約
    交付貨品。嗣因前述「星華泰公司」支票，屆期均未兌現，
    該支票帳戶自九十三年五月三十一日開始退票，並於九十三
    年六月十八日遭銀行拒絕往來，各該交易廠商前往「星華泰
    公司」催討貨款，發現「星華泰公司」早已人去樓空，大陸
    之「欣電子廠」亦表示無此公司，始悉受騙。辛○○等人即
    以此方式詐得價值新台幣（下同）三百八十二萬二千二百八
    十六元之電子零件。
二、案經旭全精密工業股份有限公司（下稱旭全公司）、巨龍電
    器股份有限公司（下稱巨龍公司）、俐洋企業有限公司（下
    稱俐洋公司）、勁昇光電股份有限公司（下稱勁昇公司）、
    端訊企業有限公司（下稱端訊公司）、禾伸堂企業有限公司
    （下稱禾伸堂公司）、世昕實業有限公司（下稱世昕公司）
    、宏阜實業有限公司（下稱宏阜公司）、發迪實業有限公司
    （下稱發迪公司）、聖杰工業股份有限公司（下稱聖杰公司
    ）分別訴由台北市政府警察局中正第一分局及信義分局報告
    暨一宏企業有限公司（下稱一宏公司）訴由台南市警察局第
    一分局報告台灣台南地方法院檢察署呈請台灣高等法院檢察
    署核轉台灣台北地方法院檢察署檢察官偵查後起訴，以及智
    宇電子股份有限公司（下稱智宇公司）訴由台灣彰化地方法
    院檢察署檢察官偵查後移送併辦。
    理  由
一、按被告以外之人於審判外之言詞或書面陳述，除法律另有規
    定者外，不得作為證據，刑事訴訟法第一百五十九條第一項
    固有明文規定。惟被告以外之人於審判外之陳述，雖不符刑
    事訴訟法第一百五十九條之一至之四之規定，惟經當事人於
    審判程序同意作為證據，法院審酌該言詞陳述或書面陳述作
    成時之情況，認為適當者，亦得為證據，復為同法第一百五
    十九條之五第一項所明定。本件被害人辰○○、己○○、巳
    ○○、未○○、駱麗濱、戊○○、葉桂榮、蕭正宏、寅○○
    、卯○○、鍾至萍、癸○○、張豔琴、丁○○、郭鎮周、子
    ○○、丑○○、林文正，證人庚○○、午○○及壬○○於警
    詢及檢察官事務官偵訊時所為之陳述，經被告同意作為證據
    ，本院審酌各該陳述於作成時之情況，亦認為適當，故其等
    於審判外之陳述，自得作為本案之證據，核先敘明。
二、訊據被告辛○○固承認有於前述時、地擔任「星華泰公司」
    負責人，由乙○○擔任採購代表、張建國擔任大陸工廠代表
    ，並僱用庚○○、午○○及壬○○擔任採購人員，負責向附
    表各編號所示之廠商，訂購如附表各編號所示之商品，該公
    司開票給各廠商並取得貨物後，卻無法兌現而跳票之事實，
    惟否認有何詐欺犯行，辯稱：積欠貨款只是民事糾紛，並非
    詐欺。其於九十三年三月份至大陸工廠視察時，工廠之營運
    正常，共有八十幾個工人在生產，所以認為生產銷售之盈餘
    足以支付訂購之貨款。未料乙○○趁其赴大陸期間，大量訂
    購電子零件，迨其五月份回台時，方知此事，半個月後再回
    大陸時，發現工廠已經搬空，所以其係做生意被騙云云。經
    查：
(一)、被告、乙○○及其等僱用之員工庚○○、午○○與壬○○，
    分別有向前述廠商先行訂購小額電子零件，依約以現金或票
    款給付，被告亦曾邀請廠商之業務人員至大陸他人所有之工
    廠參觀，佯稱係被告所有之工廠，以此方式取得廠商之信任
    後，再於附表各編號所示之時間，在「星華泰公司」利用電
    話或傳真方式，向附表各編號所示之被害人訂購如附表各編
    號所示之電子零件，並交付如附表各編號所示之「星華泰公
    司」支票，嗣支票到期均未兌現，甚至有部分貨物根本還未
    交付支票，「星華泰公司」即自九十三年五月三十一日開始
    退票（該日即有十張退票），並於九十三年六月十八日被銀
    行列為拒絕往來戶。迨被害廠商至「星華泰公司」催繳貨款
    時，該處已人去樓空，至大陸工廠欲索取貨款時，亦遭表示
    無該工廠，不准進入乙節，業據如附表各編號所示被害公司
    之承辦人員辰○○、己○○、巳○○、未○○、駱麗濱、戊○○、葉桂榮、蕭正宏、寅○○、卯○○、鍾玉萍、癸○○
    、張豔琴、丁○○、郭鎮周、子○○、丑○○、林文正、吳
    陳欽、林宜臻等人分別於警、偵訊及本院審理時指述綦詳（
    九十三年度偵字第一六七九四號卷第九、二九、三十頁，九
    十三年度他字第四八九五號卷第一至二頁，九十三年度他字
    第五六一九號卷第一至四頁，九十三年度偵字第一七八四九
    號卷第四九至五十、六一至六二頁，九十三年度偵字第一一
    八六一號卷第八至九頁，九十四年度偵字第一二三二號卷第
    十八至十九頁，九十四年度偵緝字第七四五號卷第二七至三
    十頁，九十四年度偵字第五四八一號卷第四、七、十一至十
    四、十八至二一、二四至二七、三十至三三、七四至七六、
    九十、一一二、一二三至一二五頁，九十四年度偵字第一二
    八二六號卷第七至九、二十至二四頁，九十三年度他字第一
    三六六號卷第二一至二二、二七至三一頁，本院卷第一０三
    至一一０、一五八至一六六頁）。並有各次採購之訂購單、
    銷貨單、貨物簽收單據、發票、支票及退票理由單，以及台
    灣票據交換所九十四年二月二日台票總字第0940000789號函
    暨所附退票明細各一份在卷可稽（九十三年度偵字第一六七
    九四號卷第十九至二十頁，九十三年度他字第四八九五號卷
    第三、八、十至十一頁，九十三年度偵字第一七八四九號卷
    第五七至五九、六八至七一頁，九十三年度偵字第一一八六
    一號卷第十頁，九十四年度偵字第一二三二號卷第二十至二
    一頁，九十四年度偵字第五四八一號卷第九、十六、三六至
    三九、七七至八九、九四至九九、一０五至一一一、一一五
    至一二一、一二六至一三０頁，九十四年度偵字第一二八二
    六號卷第三三至四十頁，九十三年度他字第一三六六號卷第
    七至十四頁），自堪認定屬實。
(二)、被告雖稱附表各編號所示之訂購單，係乙○○利用其在大陸
    期間要求員工大量訂購之貨物，惟被告自承乙○○係「星華
    泰公司」訂購代表，有授權乙○○可以訂貨，附表各編號所
    示的貨確實是「星華泰公司」訂的。公司財務原則上由其負
    責，其出國就由乙○○負責等語（本院卷第三二頁背面），
    足見各該訂購單不論係乙○○或被告簽核，均未違反被告之
    本意，被告亦不得推諉卸責。再者，如附表編號十一所示之
    該次交易，其中九十三年五月十一日、同年五月二十五日簽
    訂之兩紙訂購單上，均有被告簽核之印章，至同年四月二十
    四日簽訂之該紙訂購單，聯絡人並記載「胡先生」，該三筆
    訂購單之貨款總計為一百四十三萬四千三百元，有訂購單三
    紙在卷可憑（九十四年度偵字第一二八二六號卷第三三、三
    五、三七頁）；由此可知該筆高額之訂單，實係被告本人所
    接洽訂購，且「星華泰公司」自九十三年五月三十一日即開
    始退票，是被告於九十三年四月底及五月間，早應知悉該公
    司並無支付貨款之能力，卻仍訂購上述高額貨品，益見被告
    不僅知悉該公司於九十三年四月至五月間，有大量訂貨之動
    作，其本身亦實際參與該等訂貨之犯行。其次，證人庚○○
    、午○○及壬○○分別於警詢及偵訊時證稱：在「星華泰公
    司」公司擔任採購業務，負責採購電子零件，丙○○（即乙○○）為採購主管，進貨後由丙○○負責將貨運至大陸，公
    司主要事務由丙○○處理。午○○曾見過被告兩次，庚○○
    見過被告四、五次，壬○○見過被告十多次，其等都稱被告
    為胡老闆或胡董，丙○○也稱被告胡董，庚○○於九十三年
    五月三十日接獲被告電話，被告表示大陸工廠之貨品遭檢舉
    仿冒，明天不用上班，庚○○轉知午○○、壬○○後，其等
    於九十三年五月三十一日至公司察看，已經人去樓空（九十
    三年度偵字第一七八四九號卷第八至十一頁，九十四年度偵
    字第五四八一號卷第四七至五十、六五至六八頁，九十四年
    度偵緝字第七四五號卷第六二至六三頁）等語明確。可見被
    告確實有至「星華泰」瞭解運作情形，並實際擔任該公司董
    事長之事實，故其對於公司之訂貨數額、有無實際生產營運
    、財務狀況如何等情，均甚為瞭解；況且，被告於九十三年
    五月三十一日出現大量退票之前一日，預先以電話通知庚○○等人翌日無庸上班，由此益見被告早知公司無法支應貨款
    ，即將跳票，屆時債權人會上門索債，乃惡意關門不予理會
    ，故其確有詐欺他人之犯意，彰彰甚明。
(三)、被告雖稱其出資三百多萬元，之後生意失敗，是被乙○○及
    張建國所騙云云。惟被告於檢察官偵訊時陳稱：我以二十五
    萬元代價買下「星華泰公司」，乙○○沒有出資；經檢察官
    請其提供出資證明及該公司帳冊明細，被告卻表示無法提供
    （九十四年度偵緝字第二四七號卷第二六、四十頁），是被
    告究竟有無出資成立「星華泰公司」，已有疑問。再經檢察
    官詢問其大陸工廠生產規格、產品工程圖、配件訂單、公司
    支出之資金明細、何時接到訂單、接到何訂單、金額多少、
    何以認為公司有能力支付貨款等問題，被告均無法回答，亦
    無法提出相關資料（九十三年度他字第一三六六號卷第二二
    、二九至三一頁），顯見被告表示大陸有工廠負責產製，有
    能力支付貨款云云，亦屬虛構。再參酌被告自承：學歷為高
    職汽車修護科，沒有設計或生產過切換式電源供應器（九十
    四年度偵緝字第二四七號卷第二四頁）。在開「星華泰公司
    」之前，沒有接觸過電源供應器行業，是因為乙○○說對這
    個行業很熟，就決定作，大陸工廠則交給張建國處理等語等
    語（本院卷第一七二頁）；衡情被告應對乙○○及張建國有
    相當之熟識信賴程度，才會成立該家公司。惟被告實際上對
    於乙○○、張建國之真實姓名年籍、家庭狀況、實際住居所
    均不瞭解，卻任由乙○○、張建國大量訂購材料，此舉亦顯
    與常情不符。況被告雖稱九十三年三月份至大陸工廠視察時
    ，工廠之營運正常，所以認為生產銷售之盈餘足以支付訂購
    之貨款云云。惟被告於同年五月底時，係向庚○○表示大陸
    工廠遭檢舉仿冒，所以無法營運；至其在檢察官偵訊時，又
    稱：我在大陸的工廠因執照發不下來，致公司不能出貨（九
    十三年他字第一三六六號卷第二一頁）；是其說詞前後反覆
    ，本已啟人疑竇；再觀諸俐洋公司承辦人駱麗濱於本院審理
    時具結證稱：有到大陸看他們工廠，二月份時是星華泰電子
    制品廠，到三月份改成欣泰電子制品廠，在四月份工廠就不
    讓我們進去，說沒有這家工廠，五、六月份時同行就告知這
    家公司有問題等情（本院卷第一０五至一０六頁），益見被
    告所言不實。本案應係被告與乙○○等人，一開始成立公司
    時即無意出資，僅係以空殼公司名義向他人訂貨，而所謂之
    大陸工廠，實際上亦非被告持有掌控之工廠，迨廠商誤認被
    告確實擁有工廠可資生產，而將貨物送至「星華泰公司」或
    大陸工廠後，其等即將貨物轉賣獲利，之後乃惡意關閉「星
    華泰公司」，廠商之後亦發現大陸工廠根本非被告所有，不
    得其門而入，故被告自始並無給付貨款之意，甚為明確。
(四)、綜上所述，被告所辯均不足採，本件事證明確，被告犯行堪
    以認定。
三、論罪科刑部分：
(一)、查被告辛○○行為後，刑法業於九十四年二月二日修正公布
    部分條文，並於九十五年七月一日施行。依修正後刑法第二
    條第一項規定：「行為後法律有變更者，適用行為時之法律
    。但行為後之法律有利於行為人者，適用最有利於行為人之
    法律。」，此條規定係規範行為後法律變更所生新舊法律比
    較適用之準據，是刑法第二條本身雖經修正，尚無比較新舊
    法之問題，應一律適用裁判時之現行刑法第二條，以決定適
    用之刑罰法律。又被告行為時，刑法第三百三十九條第一項
    詐欺取財罪之法定刑為「五年以下有期徒刑、拘役或科或併
    科一千元以下罰金。」，且依斯時罰金罰鍰提高標準條例第
    一條前段規定，「依法律應處罰金、罰鍰者，就其原定數額
    得提高為二倍至十倍」。故該罪罰金刑部分經提高後為一萬
    元以下，經折算為新臺幣後，最高可罰新臺幣三萬元，最低
    則為新臺幣三元（銀元一元）。至被告行為後公布施行之刑
    法施行法第一條之一規定：「中華民國九十四年一月七日刑
    法修正施行後，刑法分則編所定罰金之貨幣單位為新臺幣。
    九十四年一月七日刑法修正時，刑法分則編未修正之條文定
    有罰金者，自九十四年一月七日刑法修正施行後，就其所定
    數額提高為三十倍。但七十二年六月二十六日至九十四年一
    月七日新增或修正之條文，就其所定數額提高為三倍」；且
    刑法第三十三條第五款亦修正為：「主刑之種類：罰金，新
    臺幣一千元以上，以百元計算之」。查刑法第三百三十九條
    第一項規定，係七十二年六月二十六日前所訂定，故依新法
    規定，罰金部分應提高為三十倍，即最高可罰新台幣三萬元
    ，最低應罰新台幣一千元。經比較新、舊法之結果，應以被
    告行為時之舊法對其較為有利。再被告行為時刑法第二十八
    條規定：「二人以上共同實施犯罪之行為者，皆為正犯」；
    而被告行為後，上開法條業經修正為：「二人以上共同實行
    犯罪之行為者，皆為正犯」。揆諸本條之修正理由，係為釐
    清陰謀共同正犯及預備共同正犯是否為本條所指之共同正犯
    。而本案被告與「乙○○」、「張建國」等人，分別實施成
    立「星華泰公司」、對外採購貨物、表示該公司在大陸擁有
    生產之工廠等詐欺取財行為，而從事構成要件行為之分擔，
    不論依新、舊法規定，均屬該條所指之共同正犯，故適用修
    正前之刑法第二十八條規定，並無不利於被告之情形。其次
    ，被告行為時之刑法第五十六條規定：「連續數行為而犯同
    一之罪名者，以一罪論。但得加重其刑至二分之一。」；至
    被告行為後上開法條則已刪除。該項刪除雖非犯罪構成要件
    之變更，但已影響行為人刑罰之法律效果，自屬法律有所變
    更，而有比較新舊法之必要。查本案被告先後數次詐欺取財
    之行為，若依舊法規定，僅以一罪論；若依新法，則須分論
    併罰。經比較新、舊法之結果，應以被告行為時之舊法較有
    利於被告。綜合上述各條文修正前、後之比較，應以被告行
    為時即九十五年七月一日修正施行前之刑法，較有利於被告
    ，自應依修正後刑法第二條第一項前段規定，適用修正前刑
    法之相關規定予以論處。
(二)、核被告辛○○所為，係犯修正前刑法第三百三十九條第一項
    之詐欺取財罪。被告與自稱「乙○○」及「張建國」之成年
    男子，就上開犯行各有犯意聯絡及行為分擔，均為共同正犯
    。被告利用不知情之「星華泰公司」員工庚○○、午○○及
    壬○○，分別向被害廠商訂購貨物、簽收貨物及交付票款，
    使被告得以遂行詐欺犯行，自屬間接正犯。又被告先後多次
    詐欺取財之犯行，係在緊接之時間內，以相同之方法，觸犯
    構成要件相同之罪名，顯係基於概括犯意反覆為之，為連續
    犯，應依修正前刑法第五十六條規定，以一罪論並依法加重
    其刑。爰審酌被告未提出資金即率爾成立空殼公司，其施用
    詐數取得被害人之信任後，於三個月餘之時間內大量向廠商
    訂貨，之後旋即惡性倒閉，造成被害人總計三百八十二萬二
    千二百八十六元之損失，其犯罪手段惡性重大，對於被害人
    及該產業秩序造成之危害亦鉅，又被告犯罪後一再飾詞狡辯
    ，未見悔意，並表示本案應係民事糾紛，又以無力償還一詞
    敷衍，並無任何賠償誠意，可見其犯後態度不佳等一切情狀
    ，量處如主文所示之刑。
據上論斷，應依刑事訴訟法第二百九十九條第一項前段，刑法第
二條第一項前段，九十五年七月一日修正施行前刑法第二十八條
、第五十六條、第三百三十九條第一項，罰金罰鍰提高標準條例
第一條前段，判決如主文。
本案經檢察官張友寧到庭執行職務。
中    華    民    國    95    年    9     月    28    日
                  刑事第三庭    審判長法  官  黃雅芬
                                      法  官  胡宗淦
                                      法  官  游士珺
上正本證明與原本無異。
如不服本判決，應於判決送達後10日內向本院提出上訴狀（應抄
附繕本）。告訴人或被害人如對於本判決不服者，應具備理由請
求檢察官上訴，其上訴期間之計算係以檢察官收受判決正本之日
期為準。
                                      書記官  林素霜
中    華    民    國    95    年    9     月    29    日
附錄本案論罪法條
中華民國刑法第339條
意圖為自己或第三人不法之所有，以詐術使人將本人或第三人之
物交付者，處5年以下有期徒刑、拘役或科或併科1千元以下罰金
。
以前項方法得財產上不法之利益或使第三人得之者，亦同。
附表：
   ┌────┬────────┬─────────────┬───────┐
   │編  號  │接受訂貨之廠商  │ 訂貨之時間、方式及金額   │退票支票之票號│
   │        │                │                          │、金額及發票日│
   ├────┼────────┼─────────────┼───────┤
   │  一    │旭全公司（代表人│星華泰公司先後訂貨三次，貨│支票號碼      │
   │        │黃全田，址設台北│品為音響耳機插座等連接器，│AK0000000     │
   │        │縣永和市○○路2 │第一次93年4月2日，金額新臺│面額182700元  │
   │        │段38號1樓）     │幣（下同）83000元，第二次 │發票日期93年7 │
   │        │                │93年4月17日，金額91000元，│月10日        │
   │        │                │第三次93年5月11日，金額9萬│              │
   │        │                │元，加上稅額總計為273300元│              │
   │        │                │，星華泰公司員工午○○以傳│              │
   │        │                │真方式向旭全公司訂貨。    │              │
   ├────┼────────┼─────────────┼───────┤
   │  二    │巨龍公司（代表人│星華泰公司於93年5月12日向 │              │
   │        │羅煥田，址設台北│巨龍公司訂貨，93年5月28日 │              │
   │        │縣板橋市○○路2 │送交貨品，係星華泰公司之採│              │
   │        │段161巷5號）    │購人員午○○打電話至巨龍公│              │
   │        │                │司，巨龍公司送貨至星華泰公│              │
   │        │                │司，貨品含稅價值162000元，│              │
   │        │                │貨品為端子台電子材料，星華│              │
   │        │                │泰公司尚未支付貨款（未開票│              │
   │        │                │）。                      │              │
   ├────┼────────┼─────────────┼───────┤
   │  三    │俐洋公司（代表人│93年2月25日星華泰公司採購 │支票號碼      │
   │        │駱麗濱，設台北縣│人員庚○○以電話向俐洋公司│AK0000000     │
   │        │蘆洲市○○路269 │訂購電子零件一批電晶體、IC│面額147000元  │
   │        │巷18弄1號4樓）  │等，貨品價值147000元，星華│發票日期93年7 │
   │        │                │泰公司採購人員庚○○傳真訂│月10日        │
   │        │                │購單予俐洋公司，俐洋公司依│              │
   │        │                │訂購單日期於93年4月2日交貨│              │
   │        │                │，俐洋公司並收到星華泰公司│              │
   │        │                │簽發之支票一紙，面額147000│              │
   │        │                │元，票據到期日為93年7月10 │              │
   │        │                │日，該支票到期日提示，因存│              │
   │        │                │款不足無法兌現，俐洋公司向│              │
   │        │                │星華泰公司詢問，無人接聽電│              │
   │        │                │話，再前往星華泰公司拜訪時│              │
   │        │                │，該公司已人去樓空。      │              │
   │        │                │                          │              │
   ├────┼────────┼─────────────┼───────┤
   │  四    │勁昇公司（代表人│星華泰公司員工庚○○於93年│支票號碼      │
   │        │李雋凱，設台北縣│3月23日向勁昇公司訂購遙控 │AK0000000     │
   │        │蘆洲市○○街267 │接收頭，勁昇公司分別於93年│面額39900元   │
   │        │巷10號1樓）     │4月2日及5月3日出貨至星華泰│發票日期93年7 │
   │        │                │公司，並由星華泰公司開立支│月10日        │
   │        │                │票一紙，面額3萬9900元，星 │              │
   │        │                │華泰公司於收到貨品後人去樓│              │
   │        │                │空，簽發之上開支票到期日遭│              │
   │        │                │銀行退票，連同未收款部分，│              │
   │        │                │勁昇公司損失7萬9800元。   │              │
   │        │                │                          │              │
   ├────┼────────┼─────────────┼───────┤
   │  五    │端訊公司（代表人│星華泰採購人員午○○以電話│支票號碼      │
   │        │葉桂榮，設台北市│向端訊公司訂購電腦連接器，│VA0000000     │
   │        │中山區○○○路1 │93年4月5日、93年5月7日及  │面額97860元   │
   │        │段16號6樓3室）  │93年5月11日三筆訂購之貨品 │發票日期93年7 │
   │        │                │委託貨運送至星華泰公司，金│月10日        │
   │        │                │額為172935元，星華泰公司開│              │
   │        │                │立面額97860元之支票一紙交 │              │
   │        │                │付，該支票屆期提示未獲付款│              │
   │        │                │。                        │              │
   ├────┼────────┼─────────────┼───────┤
   │  六    │禾伸堂公司（訊得│訊得公司與星華泰公司交易三│支票號碼      │
   │        │企業有限公司與禾│筆，禾伸堂公司與星華泰公司│AK0000000     │
   │        │伸堂公司合併，設│交易一筆，星華泰公司於92  │面額84000元   │
   │        │台北市內湖區瑞湖│年11月20日、93年4月19日及 │發票日期93年6 │
   │        │街103號3樓之1） │93年5月5日向訊得公司訂購共│月10日        │
   │        │                │值17萬9382元之電子零件，於│              │
   │        │                │93年5月10日向禾伸堂公司訂 │              │
   │        │                │購88200元之電子零件，星華 │              │
   │        │                │泰公司由採購人員庚○○以電│              │
   │        │                │話聯繫，蕭正弘至星華泰公司│              │
   │        │                │與庚○○洽談，委託快遞將電│              │
   │        │                │子零件送至星華泰公司，由星│              │
   │        │                │華泰公司員工壬○○簽收，星│              │
   │        │                │華泰公司開立支票給付貨款，│              │
   │        │                │星華泰公司除92年11月20日訂│              │
   │        │                │購7182元之貨款有付清外，另│              │
   │        │                │星華泰公司開立面額84000 元│              │
   │        │                │之支票一紙，作為給付93年4 │              │
   │        │                │月19日訂購之貨款，該支票屆│              │
   │        │                │期提示未獲付款，其餘93年5 │              │
   │        │                │月5日及93年5月10日訂購之貨│              │
   │        │                │品未開立支票及付款，星華泰│              │
   │        │                │公司向禾伸堂公司訂購電子零│              │
   │        │                │件均未付款，尚積欠260400元│              │
   │        │                │。                        │              │
   ├────┼────────┼─────────────┼───────┤
   │  七    │世昕公司（代表人│星華泰公司於93年3月15日及 │支票號碼      │
   │        │陳國安，設台北縣│93年4月12日向世昕公司訂購 │AK0000000、   │
   │        │淡水鎮埤島里埤島│267750元之電解電容器，世昕│AK0000000     │
   │        │43 之3號）      │公司與星華泰公司採購人員施│面額107100元、│
   │        │                │沛儀接洽，世昕公司派貨車將│160650元      │
   │        │                │貨品送至星華泰公司，星華泰│發票日期93年5 │
   │        │                │公司員工蓋簽收章，星華泰公│月31日、93年6 │
   │        │                │司開立支票給付貨款，以星華│月16日        │
   │        │                │泰公司名義開立面額267750元│              │
   │        │                │之支票二紙，該二紙支票屆期│              │
   │        │                │未獲付款，星華泰公司訂購電│              │
   │        │                │子零件均未付款，尚積欠2677│              │
   │        │                │50元。                    │              │
   │        │                │                          │              │
   │        │                │                          │              │
   │        │                │                          │              │
   │        │                │                          │              │
   │        │                │                          │              │
   │        │                │                          │              │
   │        │                │                          │              │
   ├────┼────────┼─────────────┼───────┤
   │  八    │智宇公司（代表人│星華泰公司於93年4月1日、93│支票號碼      │
   │        │黃寶蓮，址設彰化│年4月14日及93年4月23日分別│AK0000000號   │
   │        │縣和美鎮○○路6 │向智宇公司訂購總計467965元│面額245680元  │
   │        │段480號）       │之電解電容器，智宇公司與星│發票日93年7月 │
   │        │                │華泰公司採購人員午○○接洽│10日          │
   │        │                │，智宇公司分別於93年4月8日│              │
   │        │                │、93年5月15日各交付價值720│              │
   │        │                │10元及395955元之貨品至位於│              │
   │        │                │大陸之欣泰電子制品廠後，星│              │
   │        │                │華泰公司員工開立票號為AK34│              │
   │        │                │14934號、面額245680元之支 │              │
   │        │                │票一紙用以支付部分貨款，惟│              │
   │        │                │支票屆期未獲付款，智宇公司│              │
   │        │                │人員至星華泰公司察看，發現│              │
   │        │                │星華泰公司已人去樓空。    │              │
   ├────┼────────┼─────────────┼───────┤
   │  九    │宏阜公司（代表人│星華泰公司於93年4月19日、 │支票號碼      │
   │        │鍾玉萍，設台北縣│93年5月3日、93年5月14日及 │AK0000000     │
   │        │永和市○○路78號│93年6月1日向宏阜公司訂購38│AK0000000     │
   │        │7樓）           │萬6211元之電子零件，星華泰│面額同為69300 │
   │        │                │公司員工庚○○以電話聯繫訂│元            │
   │        │                │購電子零件，宏阜公司委託快│發票日93年7月 │
   │        │                │遞直接將貨品送至星華泰公司│14日          │
   │        │                │，該公司員工壬○○簽收，星│              │
   │        │                │華泰公司開立支票給付貨款，│              │
   │        │                │星華泰公司以公司名義開立二│              │
   │        │                │張面額同為69300元之支票郵 │              │
   │        │                │寄給宏阜公司，該支票二紙屆│              │
   │        │                │期提示未獲付款，星華泰公司│              │
   │        │                │訂購貨品均未付款，尚積欠38│              │
   │        │                │6211元，                  │              │
   │        │                │                          │              │
   │        │                │                          │              │
   ├────┼────────┼─────────────┼───────┤
   │  十    │發迪公司（代表人│星華泰公司於93年2月26日、 │支票號碼      │
   │        │張豔勤，設台北市│93年3月4日、93年4月19日、 │AK0000000     │
   │        │內湖區○○路○段 │93年4月23日、93年5月6日及 │VA0000000     │
   │        │548號5樓）      │93年5月26日分六次共訂購359│面額21萬元    │
   │        │                │100元之電子零件，與星華泰 │、55125元     │
   │        │                │採購人員庚○○接洽，星華泰│發票日期93年5 │
   │        │                │公司員工庚○○以電話聯繫訂│月31日        │
   │        │                │購電子零件，發迪公司委託貨│              │
   │        │                │運直接將貨品送至星華泰公司│              │
   │        │                │，星華泰公司開立支票四紙給│              │
   │        │                │付貨款，93年5月6日訂購之  │              │
   │        │                │45150元電子零件未給付，公 │              │
   │        │                │司第一筆37800元及第二筆110│              │
   │        │                │25元開立支票有兌現，第三筆│              │
   │        │                │105000元、第四筆105000元共│              │
   │        │                │開立一紙支票（已跳票）第六│              │
   │        │                │筆55125元（已跳票）星華泰 │              │
   │        │                │公司訂購貨品尚積欠5元貨款 │              │
   │        │                │。                        │              │
   │        │                │                          │              │
   │        │                │                          │              │
   │        │                │                          │              │
   ├────┼────────┼─────────────┼───────┤
   │  十一  │聖杰公司（代表人│93年4月間，星華泰公司負責 │              │
   │        │張元科，設台北市│人辛○○（另於中國大陸設立│              │
   │        │南港區○○○路6 │欣泰電子制品廠）向聖杰公司│              │
   │        │段225巷1弄7號1樓│購買USB產品三批，價金14343│              │
   │        │）              │00元，辛○○並指定將上開貨│              │
   │        │                │品運送至欣泰電子制品廠，聖│              │
   │        │                │杰公司即依約將貨品運送至欣│              │
   │        │                │泰公司並簽收無訛，嗣聖杰公│              │
   │        │                │司欲向辛○○請領貨款時，該│              │
   │        │                │公司已人去樓空，始悉受騙（│              │
   │        │                │未開票）。                │              │
   │        │                │                          │              │
   ├────┼────────┼─────────────┼───────┤
   │  十二  │一宏公司（代表人│93年4月2日至5月11日，一宏 │支票號碼      │
   │        │張惠生，設台南市│公司陸續出貨給星華泰公司按│AK0000000     │
   │        │東區○○○○街42之│鍵端子等物，價金共170625元│面額77175元   │
   │        │1號2樓）        │，陸續退票，尚有93450元貨 │發票日93年7月 │
   │        │                │款未付，因前往該公司發現已│12日          │
   │        │                │人去樓空，始悉受騙。      │              │
   │        │                │                          │              │
   └────┴────────┴─────────────┴───────┘


司法院資訊處製作；財團法人民間司法改革基金會備份。
